臺灣高等法院臺中分院刑事裁定　
111年度聲字第1546號
聲  請  人  臺灣高等檢察署臺中檢察分署檢察官     
受  刑  人  楊宜蒼



上列聲請人因受刑人數罪併罰有二裁判以上，聲請定其應執行之
刑（聲請案號：111年度執聲字第671號），本院裁定如下：
    主  文
楊宜蒼因犯如附表所示各罪所處之刑，應執行有期徒刑拾壹月，
如易科罰金，以新臺幣壹仟元折算壹日。
    理  由
一、聲請意旨略以：受刑人楊宜蒼因犯詐欺、偽造文書等罪，先
    後經判決確定如附表，應依刑法第53條、第51條第5款規定
    ，定其應執行之刑，及依刑法第41條第1項、第8項規定，諭
    知易科罰金之折算標準，爰依刑事訴訟法第477條第1項聲請
    裁定等語。
二、按裁判確定前犯數罪者，併合處罰之；數罪併罰，有二裁判
    以上者，依第51條之規定，定其應執行之刑，刑法第50條第
    1 項前段、第53條定有明文。又數罪併罰，分別宣告其罪之
    刑，如宣告多數有期徒刑者，於各刑中之最長期以上，各刑
    合併之刑期以下，定其刑期；但不得逾30年，刑法第51條第
    5款亦有明文。次按犯最重本刑為5年以下有期徒刑以下之刑
    之罪，而受6月以下有期徒刑或拘役之宣告者，得以新臺幣1
    千元、2千元或3千元折算1日，易科罰金；第1項至第4項及
    第7項之規定，於數罪併罰之數罪均得易科罰金或易服社會
    勞動，其應執行之刑逾6月者，亦適用之。刑法第41條第1項
    、第8項定有明文。
三、經查，本件受刑人楊宜蒼因犯如附表所示之數罪，前經本院
    分別判處如附表所示之刑，且均確定在案，此有各該判決書
    及臺灣高等法院被告前案紀錄表在卷可稽。茲檢察官聲請就
    附表所示各罪定其應執行刑，本院審核認檢察官聲請為正當
    ，應予准許。又定應執行刑，不僅攸關國家刑罰權之行使，
    於受刑人之權益亦有重大影響，除顯無必要或有急迫情形外
    ，法院於裁定前，允宜予受刑人以言詞、書面或其他適當方
    式陳述意見之機會，程序保障更加周全。本院給予受刑人陳
    述意見之機會（見本院卷第233至235頁），並審酌受刑人所
    犯如附表編號1至7所示各罪之犯罪態樣、時間間隔、侵害法
    益，考量各該罪合併後之不法內涵、罪責原則及合併刑罰所
    生之效果等情狀，定其應執行刑如主文所示。
四、依刑事訴訟法第477條第1項，刑法第53條、第51條第5款、
    第41條第1項、第8項，裁定如主文。
中    華    民    國   111    年    7     月    27    日
            刑事第三庭  審判長法　官　楊  真  明
                              法　官　楊  欣  怡
                              法　官　邱  顯  祥
以上正本證明與原本無異。
如不服本裁定，應於收受送達後5日內向本院提出抗告書狀(須附
繕本)。因疫情而遲誤不變期間，得向法院聲請回復原狀。

                              書記官  陳  緯  宇
　　　　　　　　　　　　　　　
中　　華　　民　　國　　111 　年　　7 　　月　　27　　日
附表：受刑人楊宜蒼定應執行刑案件一覽表 　
　　　　
編      號  1 2 3 罪      名  詐欺 詐欺 詐欺 宣  告  刑  有期徒刑3月  有期徒刑2月  有期徒刑2月  犯 罪 日 期   101年11月30日至102年2月22日間  101年12月25日至102年3月15日間  102年5月28日 偵 查 機 關 年 度 案 號  臺中地檢103年度偵字第27128號、104年度偵字第14670號、28454號、105年度偵字第5549號、105年度偵緝字第19號、20號  臺中地檢103年度偵字第27128號、104年度偵字第14670號、28454號、105年度偵字第5549號、105年度偵緝字第19號、20號  臺中地檢103年度偵字第27128號、104年度偵字第14670號、28454號、105年度偵字第5549號、105年度偵緝字第19號、20號  最後 事實審 法院 臺灣高等法院 臺中分院 臺灣高等法院 臺中分院 臺灣高等法院 臺中分院  案號 107年度上訴字第663號  107年度上訴字第663號  107年度上訴字第663號   判決 日期 108年3月5日 108年3月5日 108年3月5日 確定 判決 法院 臺灣高等法院 臺中分院 臺灣高等法院 臺中分院 臺灣高等法院 臺中分院  案號 107年度上訴字第663號 （最高法院109年度台上字第413號不合法上訴駁回） 107年度上訴字第663號 （最高法院109年度台上字第413號不合法上訴駁回） 107年度上訴字第663號 （最高法院109年度台上字第413號不合法上訴駁回）  判決確定日期 109年3月5日 109年3月5日 109年3月5日 是否為得易科罰金、易服社會勞動之案件  得易科罰金 得易服社會勞動 得易科罰金 得易服社會勞動 得易科罰金 得易服社會勞動 
　　　　　
編      號  4 5 6 罪      名  詐欺 詐欺 詐欺 宣  告  刑  有期徒刑1月  有期徒刑1月  有期徒刑3月  犯 罪 日 期   102年6月1日  102年7月14日  104年2月25日 偵 查 機 關 年 度 案 號  臺中地檢103年度偵字第27128號、104年度偵字第14670號、28454號、105年度偵字第5549號、105年度偵緝字第19號、20號  臺中地檢103年度偵字第27128號、104年度偵字第14670號、28454號、105年度偵字第5549號、105年度偵緝字第19號、20號  臺中地檢103年度偵字第27128號、104年度偵字第14670號、28454號、105年度偵字第5549號、105年度偵緝字第19號、20號  最後 事實審 法院 臺灣高等法院 臺中分院 臺灣高等法院 臺中分院 臺灣高等法院 臺中分院  案號 107年度上訴字第663號  107年度上訴字第663號  107年度上訴字第663號   判決 日期 108年3月5日 108年3月5日 108年3月5日 確定 判決 法院 臺灣高等法院 臺中分院 臺灣高等法院 臺中分院 臺灣高等法院 臺中分院  案號 107年度上訴字第663號 （最高法院109年度台上字第413號不合法上訴駁回） 107年度上訴字第663號 （最高法院109年度台上字第413號不合法上訴駁回） 107年度上訴字第663號 （最高法院109年度台上字第413號不合法上訴駁回）  判決確定日期 109年3月5日 109年3月5日 109年3月5日 是否為得易科罰金、易服社會勞動之案件  得易科罰金 得易服社會勞動 得易科罰金 得易服社會勞動 得易科罰金 得易服社會勞動 
　　　　　
編      號  7   罪      名  詐欺   宣  告  刑  有期徒刑4月    犯 罪 日 期   101年11月29日至102年2月23日間   偵 查 機 關 年 度 案 號  臺中地檢103年度偵字第27128號、104年度偵字第14670號、28454號、105年度偵字第5549號、105年度偵緝字第19號、20號    最後 事實審 法院 臺灣高等法院 臺中分院    案號 109年度上更一字第96號     判決 日期 109年7月21日   確定 判決 法院 臺灣高等法院 臺中分院    案號 109年度上更一字第96號    判決確定日期 109年8月20日   是否為得易科罰金、易服社會勞動之案件  得易科罰金 得易服社會勞動